# 可供出售金融资产（股权投资）公允价值的确定

提问人：jxcdkjxytr 时间：2016-09-27 16:24:49
请教陈版： 如果上市公司A持有另外一家上市公司B的股票，因持股比例未达到20%，在初始确认时，作为可供出售金融资产核算，每期末应按照该B公司股价*A公司的持股数量作为可供出售金融资产的账面价值，请问B公司的股价应采用什么价格？国内会计准则有明确规定吗？

回答人：chenyiwei
按照《企业会计准则第 39 号——公允价值计量》（趋同于IFRS 13）的规定确定其公允价值。需考虑A所持有的是否为限售股。如果为非限售股，则可以直接引用其期末市价作为公允价值；如果为限售股，则需调整其中的流动性折扣因素。

提问人：jxcdkjxytr 时间：2016-09-28 08:28:35
陈版主，谢谢您的及时解答。但是我从咱们论坛上找到一个说法：可供出售金融资产（股权投资）公允价值的确定
（ 1 ）上市流通股：以期末收盘价确定； （ 2 ）上市限定流通股：以期末收盘价*流动性系数（取0.9）确定； （ 3 ）非上市公司股权：
原则上以期末净资产份额确定，除有确凿证据表明被投资单位净资产价值不公允且能够采用其他估值技术确定其公允价值外。
请问上述说法在《企业会计准则第 39 号——公允价值计量》有具体的规定吗？我查阅了一下，没有找到呢。另外依据IFRS 13，是不是还有买入价、卖出价的选择？谢谢

回答人：chenyiwei
准则不可能有这种一刀切的规定，且这种规定得出的估值结果在很多情况下并不客观。